臺灣高等法院臺南分院刑事裁定　　　　　100年度抗字第161號
抗　告　人　王冠文
上列抗告人因定應執行刑案件，不服臺灣臺南地方法院100年度
聲字第426號中華民國100年3月16日所為之定應執行刑裁定，提
起抗告，本院裁定如下：
    主  文
抗告駁回。
    理  由
一、抗告意旨略以：刑法刪除連續犯規定係本於公平原則，回歸
    一罪一罰，惟關於毒品危害防制條例中之施用毒品罪之處罰
    有欠公允，查各法院對販賣毒品罪，若5次販賣行為分別判
    處各15年，於定執行刑時大約為20年至23年之間，而關於施
    用毒品者，為低度行為，具成癮性及反覆實施，其判處之刑
    度卻不遑多讓，更有甚之，顯有違比例原則。又法官於定執
    行刑案件固有裁量權限，惟須受內部界限之限制，否則即有
    失公平及平等原則，原裁定並未於理由說明如何刑期折算及
    相加，且定執行後與原本宣告刑相加後僅相差6月，爰請求
    給予利於抗告人之合理公平裁定云云。
二、原裁定意旨略以：受刑人即抗告人王冠文因違反毒品危害防
    制條例等案件，先後經判決確定如原裁定所附之附表所示之
    刑（即有期徒刑1年、1年、4月、1年、1年2月、3月），其
    均在裁判確定前所犯，有確定判決書5份、臺灣高等法院被
    告前案紀錄表1份在卷可憑。檢察官聲請定其應執行之刑，
    經審核認聲請為正當，爰依刑法第53條、第51條第5款規定
    ，裁定抗告人應執行有期徒刑4年3月等語。
三、按2裁判以上所宣告之數罪，均在裁判確定前所犯者，應依
    刑法第51條之規定，定其應執行之刑；又數罪併罰，分別宣
    告其罪之刑，宣告多數有期徒刑者，於各刑中之最長期以上
    ，各刑合併之刑期以下，定其刑期。但不得逾30年，刑法第
    53條、第51條第5款定有明文。再按法律上屬於自由裁量事
    項，尚非概無法律性之拘束，在法律上有其外部界限及內部
    界限。前者法律之具體規定，使法院得以具體選擇為適當裁
    判，此為自由裁量之外部界限。後者法院為自由裁量時，應
    考量法律之目的，法律秩序之理念所在，此為自由裁量之內
    部界限。法院為裁判時，二者均不得有所踰越。在數罪併罰
    而有2裁判以上，定其應執行刑之案件，法院所為刑之酌定
    ，固屬自由裁量事項，然對於法律之內、外部界限，仍均應
    受其拘束。經查，抗告人所犯原裁定附表編號第1、2、3、4
    、5號等5罪，曾經原審法院以99年度聲字第1387號定執行刑
    有期徒刑4年2月，有臺灣高等法院被告前案紀錄表1份在卷
    可憑。原審依檢察官之聲請，就抗告人所受上開6罪再為定
    其應執行有期徒刑4年3月，並未逾越法律外部界限，亦未有
    何違反公平及平等原則，經核並無違誤，抗告意旨以前詞指
    摘原裁定不當，請求重新斟酌裁量，並無理由。
四、抗告人另以：原裁定並未於理由說明如何刑期折算及相加，
    且定執行刑後與原本宣告刑相加後僅相差6月，顯未受有合
    理公平裁定云云。然原裁定就抗告人所犯上開6罪中之最長
    期以上，各刑合併之刑期以下，依具體情形，定應執行之刑
    期，已符合法律上之要求，抗告人指摘裁定理由必須說明「
    刑期折算及相加」之理由云云，顯有誤會，又被告所犯原裁
    定附表編號1-5等5罪，於前次原審法院以99年度聲字第1387
    號定執行刑有期徒刑4年2月，已如前述，據此，原審法院參
    酌上開基準，另依抗告人犯罪之具體情況，於本次裁定定其
    應執行為有期徒刑4年3月，並無違法或不當之情形。至抗告
    人所援引觸犯販賣毒品數罪時，其定應執行刑度均大幅縮減
    ，本件其所犯者為施用毒品，為較低度之行為，定應執行時
    ，卻未見降低其刑度，有不公平之情形云云。然販毒與施用
    毒品罪之情節未必相同，個案間有其特殊性及差異性，不可
    一概而論，自難以比附援引為本件大幅縮減刑責之根據，抗
    告人上開所指，亦非可取。
五、綜上所述，原裁定就抗告人所犯上開6罪，定其應執行有期
    徒刑4年3月，於法尚無不當，亦無逾越法律之外部界限。本
    院經核原裁定認事用法，尚無違誤。抗告意旨指摘原裁定不
    當，請求撤銷改判，非有理由，應予駁回。
六、據上論結，應依刑事訴訟法第412條，裁定如主文。
中    華    民    國    100    年    5    月    19    日
                  刑事第五庭    審判長法  官  楊明章
                                      法  官  蔡美美
                                      法  官  黃國永
以上正本證明與原本無異。
如不服本裁定，應於收受本裁定後五日內向本院提出抗告狀。
                                      書記官  陳淑貞
中    華    民    國    100    年    5    月    19    日